臺灣臺中地方法院民事裁定
111年度亡字第77號
聲  請  人  潘沛汝  


相  對  人  黃淑月  
上列聲請人聲請宣告失蹤人黃淑月死亡事件，本院裁定如下：
    主  文
一、宣告黃淑月於民國109年4月19日晚上12時死亡。
二、聲請程序費用由黃淑月遺產負擔。
    理  由
一、聲請意旨略以：失蹤人黃淑月(女、民國00年0月00日生，失
    蹤前籍設臺中市○○區○○里○○路0000號)，前於102年4月19日
    失蹤後即未歸返，迄今已逾9年，聲請人前經本院准以110年
    度亡字第106號民事裁定為公示催告，並將該裁定公告在案
    ，現陳報期間屆滿，未據失蹤人陳報其生存，或知失蹤人生
    死者陳報其所知，爰依法聲請宣告失蹤人死亡等語。
二、按失蹤人失蹤滿7年後，法院得因利害關係人或檢察官之聲
    請，為死亡之宣告；失蹤人為80歲以上者，得於失蹤滿3年
    後，為死亡宣告；又受死亡宣告者，以判決內所確定死亡之
    時，推定其為死亡；前項死亡之時，應為前條各項所定期間
    最後日終止之時，民法第8條第1項、第2項、第9條第1項、
    第2項前段分別定有明文。
三、經查：
  ㈠聲請人所主張之事實，有本院110年度亡字第106號民事裁定
    、本院公示催告之公告為證，復有臺灣高等法院在監在押全
    國紀錄表（無任何在監在押紀錄）、臺中市政府警察局111
    年8月15日中市警防字第1110064364號函暨所附之失蹤人口
    系-資料報表(失縱尚未尋獲)、相對人黃淑月入出境資訊連
    結作業(無出入國紀錄)、臺中市生命禮儀管理處(無使用紀
    錄)、臺中市政府社會局111年818日中市社助字第111010824
    3號函(無請領補助紀錄)、勞保局WEB IR查詢系統、健保WEB
     IR保險對象投保資料查詢(無勞保、健保紀錄)在卷可佐，
    堪信為真。
  ㈡而失蹤人於102年4月19日失蹤時已滿54歲，迄未尋獲，算至1
    09年4月19日屆滿7年，且經公示催告程序陳報期間屆滿，仍
    未據失蹤人陳報生存或知其生死者陳報其所知，揆之前揭規
    定，聲請人聲請對失蹤人為死亡之宣告，為有理由，應予准
    許，並應以失蹤屆滿7年之日即109年4月19日晚上12時，作
    為確定其死亡之時，爰宣告如主文第1項所示。
四、聲請程序費用負擔之依據：家事事件法第154條第3項。
中　　華　　民　　國　　111 　年　　9 　　月　　8 　　日
                  家事法庭　　  法  官  陳忠榮 
正本係照原本作成。
如不服本裁定，應於裁定送達後10日內向本院提出抗告狀，並繳
納抗告費新臺幣1,000 元。
本裁定確定後30日內，應至戶政事務所辦理死亡登記。
中　　華　　民　　國　　111 　年　　9 　　月　　8 　　日
                                書記官  黃佳莉